臺灣臺北地方法院刑事判決　　　　　　 96年度交易字第226號
公　訴　人　臺灣臺北地方法院檢察署檢察官
被　　　告　甲○○
上列被告因公共危險案件，經檢察官提起公訴（96年度偵字第
5411號），本院判決如下：
    主  文
甲○○服用酒類，不能安全駕駛動力交通工具而駕駛，累犯，處
有期徒刑陸月，如易科罰金，以新臺幣壹仟元折算壹日。
    事實及理由
一本件犯罪事實、證據、理由及適用法條，均引用檢察官起訴書
  之記載（如附件）。
二被告以外之人於審判外之言詞或書面陳述，除法律有規定者外
  ，不得作為證據，刑事訴訟法第一百五十九條第一項固有明文
  ；惟被告以外之人於審判外之陳述，雖不符同法第一百五十九
  條之一至之四規定，而經當事人於審判程序同意作為證據，法
  院審酌該言詞陳述或書面陳述作成時之情況，認為適當者，亦
  得為證據。又當事人、代理人或辯護人於法院調查證據時，知
  有第一百五十九條第一項不得為證據之情形，而未於言詞辯論
  終結前聲明異議者，視為有前項之同意，同法第一百五十九條
  之五亦定有明文。本件公訴人及被告甲○○於本院準備程序及
  審判程序中對於本案相關具傳聞性質之證據資料之證據能力，
  均表示沒有爭執，且迄於言詞辯論終結前亦未聲明異議。本院
  審酌本案證據資料作成時之情況，核無違法取證或其他瑕疵，
  認為以之作為證據為適當，前述相關證據資料，自得做為證據
  。
三本院審酌被告前因酒後駕車，經本院判處有期徒刑五月，甫於
  九十六年一月三十日易科罰金執行完畢，竟於一個月後即再為
  本件犯行，顯未因前次刑之執行而生警惕，原應從重量處，惟
  念及其犯後態度良好，坦承犯行，且有正當工作等一切情狀，
  量處如主文所示之刑，並諭知易科罰金之折算標準，給予被告
  可免予入監執行之機會。
四適用之法條：刑事訴訟法第二百八十四條之一、第二百九十九
  條第一項前段、第三百十條之一第二項，刑法第一百八十五條
  之三、第四十一條第一項前段、第四十七條第一項。
本案經檢察官熊南彰到庭執行職務
中　　華　　民　　國　　96　　年　　5 　　月　　25　　日
　　　　　　　　　刑事第十五庭  法　官　邱蓮華
上正本證明與原本無異。
如不服本判決，應於判決送達後10日內，向本院提出上訴狀。
                                書記官  王黎輝
中　　華　　民　　國　　96　　年　　5 　　月　　25　　日
附件
臺灣臺北地方法院檢察署檢察官起訴書
　　　　　　　　　　　　　　　　　　　96年度偵字第5411號
　　被　　　告　甲○○　男　26歲（民國○○年○○月○日生）
　　　　　　　　　　　　住臺北縣新店市○○路○段196巷19
                        號1樓
　　　　　　　　　　　　國民身分證統一編號：Ｚ000000000號
上列被告因公共危險案件，業經偵查終結，認為宜提起公訴，茲
將犯罪事實及證據並所犯法條分敘如下：
　　　　犯罪事實
一、甲○○前因公共危險案件，於民國95年11月29日，經臺灣臺
    北地方法院（以下稱北院）以95年度店交簡字第324號判處
    有期徒刑5月確定。於96年1月30日易科罰金執行完畢（構成
    累犯）。詎料甲○○仍不知悔改，於96年2月28日凌晨2時30
    分許，在臺北市○○街某餐廳飲用酒類後，已達反應降低、
    感覺減緩之中度酒精中毒程度，不能安全駕駛動力交通工具
    ，猶於酒後騎乘車牌LN8-789號重型機車，嗣於同日凌晨3時
    27分許，行經臺北市○○區○○路與辛亥路口時為警攔檢查
    獲，測得其呼氣酒精濃度達每公升0.74毫克。
二、案經臺北市政府警察局大安分局報告偵辦。
　　　　證據並所犯法條
一、證據清單及待證事實
┌──┬───────────┬────────────┐
│編號│  證  據  名  稱      │     待  證  事  實     │
├──┼───────────┼────────────┤
│ １ │被告甲○○之自白      │被告犯罪事實。          │
│    │                      │                        │
├──┼───────────┼────────────┤
│ ２ │生理平衡檢測表        │被告犯罪事實。          │
├──┼───────────┼────────────┤
│ ３ │刑法第185條之3案件測試│被告犯罪事實。          │
│    │觀察紀錄表            │                        │
├──┼───────────┼────────────┤
│ ４ │台北市政府警察局舉發違│被告犯罪事實。          │
│    │反道路交通管理事件通知│                        │
│    │單                    │                        │
├──┼───────────┼────────────┤
│ ５ │酒精測試單            │被告犯罪事實。          │
└──┴───────────┴────────────┘
二、核被告所為，係犯刑法第185條之3公共危險罪嫌。請審酌被
    告明知服用酒類後駕駛動力交通工具，易肇生事故而增加公
    共用路安全之危害，竟仍執意再犯，復於偵查中陳述自認並
    未犯罪，顯無悔意。請從重量處有期徒刑7月，以儆效尤，
    並生警惕。
三、依刑事訴訟法第251條第1項提起公訴。
    此　　致
臺灣臺北地方法院
中　　華　　民　　國　　96　　年　　3 　　月　　30　　日
                          檢　察　官   林  冠  佑
附錄本案所犯法條全文
中華民國刑法第185條之3
服用毒品、麻醉藥品、酒類或其他相類之物，不能安全駕駛動力
交通工具而駕駛者，處1年以下有期徒刑、拘役或3萬元以下罰金
。
